臺灣宜蘭地方法院刑事判決　　　　　　　　　　　　　　九十一年度易字第三七號
　　公　訴　人　臺灣宜蘭地方法院檢察署檢察官
　　被　　　告　甲○○
　　選任辯護人　李蒼棟
右列被告因傷害案件，經檢察官提起公訴（九十年度偵字第六九八號、九十年度偵字
第一七五二號），本院判決如左：
    主  文
甲○○傷害人之身體，處拘役肆拾日，如易科罰金，以參佰元折算壹日。
    事  實
一、甲○○係宜遠營造有限公司之股東，而丙○○亦為宜遠營造有限公司之股東，丁○○懷疑其妻丙○○與甲○○有通姦之行為，而於民國八十九年十一月二十四日
    凌晨三時許，自宜遠營造有限公司位於宜蘭縣宜蘭市○○路三八四號旁之屋頂，
    爬上宜遠營造有限公司二樓臥室之窗臺，以磚塊敲碎二樓臥室窗戶之玻璃後，表
    明為丙○○之夫並欲拍照存證，甲○○竟基於傷害之犯意，將碎玻璃朝丁○○丟
    擲，並持破碎玻璃一塊朝丁○○揮去，造成丁○○因此受有左手小指撕裂傷併韌
    帶斷裂之傷害。
二、案經被害人丁○○訴由臺灣宜蘭地方法院檢察署檢察官偵查起訴。
    理  由
一、訊據被告甲○○矢口否認有上述傷害犯行，辯稱：我沒有和告訴人有肢體上的衝
    突，也沒有傷害他云云。經查：
  （一）右揭事實，業據告訴人丁○○指述甚詳，並經證人乙○○到庭結證稱：當天
        我與丁○○從被告公司的後面旁邊的矮屋頂爬上去，從窗戶外可以看到被告
        與證人丙○○睡在一起，楊某很生氣，就把外面的玻璃敲破，被告本來在睡
        覺，後來他發覺後，就拿玻璃的碎片向楊某亂砍，當時我很緊張，我看到楊
        某的手有受傷，我不清楚是哪一個部為受傷，當時丙○○看到我們後就跑掉
        了，被告還拿玻璃丟我們的樣子等語明確（本院九十一年三月二十五日訊問
        筆錄參照），復有驗傷診斷書一紙附卷可稽，顯見告訴人確係於上開時地受
        有傷害等情無誤。
  （二）被告以未與告訴人發生肢體上之衝突置辯稱：（問：告訴人打破玻璃時，證
        人丙○○在何處？）當時她在我房間的樓上，沒有與我在同一個房間，告訴
        人打破玻璃的時候，我門一開證人丙○○就站在我門口，然後就進來了，我
        後來就往樓下走，證人丙○○也往樓下走，所以我都沒有與告訴人有身體的
        接觸云云，然經證人丙○○到庭證稱：我當天在場，那時我去二樓的辦公室
        拿東西，就聽到玻璃破掉的聲音，然後轉過頭去看，就看到丁○○拿著磚頭
        在外面，旁邊有一個男子理平頭站在他的身後，被告就往前說你們要做什麼
        ，外面的楊某就試圖要衝進來，被告就用手去擋他等語明確（本院九十一年
        三月二十五日訊問筆錄參照），經核被告所言與證人丙○○之證述顯不相符
        ，參以被告自承亦受有割傷之傷痕，且係自己不小心劃到玻璃所致（本院九
        十一年四月二十四日審理筆錄參照），並有驗傷診斷證明書一紙附卷可稽，
        顯見被告確係有接近告訴人，且與之發生肢體上之衝突無誤，否則若依被告
        所述並未與告訴人有身體的接觸且往樓下走去，則被告人本身自亦不可能因
        此受有遭碎玻璃劃傷之傷痕，則被告所為未與被害人接觸之辯解，顯不足採
        。
  （三）被告辯以案發當時窗戶外之陽台甚窄，且需雙手攀扶窗戶始能站立，且無法
        同時站立二人，而認證人乙○○無法同時站立，並未目睹現場情形發生云云
        。而否認證人證言之真實性，惟經本院現場勘驗結果，上開窗台之寬約四十
        公分左右，雖非甚為寬敞，惟容納二人站立並無困難，且亦無需以雙手攀扶
        窗戶即可站立，此有本院九十一年四月十六日現場勘驗筆錄可參，復有現場
        照片四幀附卷可資憑佐，則被告所辯，不足採信。
  （四）被告又辯稱：告訴人之傷害係在打破玻璃之過程中，不慎遭玻璃割傷所致‧
        ‧‧我沒有割傷告訴人的手，我也沒有拿碎玻璃，我不可能在還不到四十公
        分的窗戶對他傷害云云，惟查告訴人陳稱其係右手持磚塊打破玻璃，而告訴
        人所受之傷害係位於左手小指，則告訴人當非因打破玻璃時肇致左手小指受
        傷，且經證人乙○○證稱：告訴人打破玻璃後，被告拿破玻璃打在告訴人之
        身上，被告拿大的玻璃（指碎片）揮灑，所以告訴人跳到隔壁的屋頂上，我
        也跳到斜屋頂上等語明確（本院九十一年四月十六日現場勘驗筆錄參照），
        顯見被告確有拿玻璃（碎片）揮灑及丟擲等情，以防被害人從窗戶進入屋內
        ，亦經本院至現場勘驗之結果，尚發現上開窗台及旁邊之屋頂上仍留有玻璃
        碎片之殘留，此有本院九十一年四月十六日現場勘驗筆錄及現場照片四幀在
        卷可資佐證，況告訴人之傷勢係左手小指撕裂傷併韌帶斷裂，且係於手之外
    側受傷，此有告訴人提出之受傷照片三幀在卷可參，果若告訴人係因於攀扶
        窗戶邊緣時，自己不慎遭玻璃割傷所致，則其所受之傷勢應為手部之內側，
        不致傷及手背外側，且造成小指撕裂傷併小指與無名指間之韌帶斷裂之傷害
        ，故非有外力施壓於手部，當不可能造成上述韌帶斷裂之結果，參以被告自
        承其因自己不小心遭玻璃割傷之傷害，最多僅為外表皮擦傷，此有被告之驗
        傷診斷書一紙附卷可考等情觀之，足徵告訴人上開小指撕裂傷併韌帶斷裂之
        傷害並非因自己不慎割傷所造成之傷勢，而係因被告於揮灑及丟擲玻璃時所
        致自明。縱上所述，被告所辯為被害人自己致傷云云，均不足採信，本件事
        證明確，被告傷害犯行堪以認定。
二、核被告甲○○所為，係犯刑法第二百七十七條第一項之傷害罪。爰審酌被告因雙
    方發生爭執，即手持碎玻璃揮人成傷，侵害他人身體法益，及其犯罪動機、手段
    、所受傷害尚非嚴重、犯後態度等一切情狀，量處如主文所示之刑，並諭知易科
    罰金之折算標準。查被告行為後，刑法第四十一條業於九十年一月十日修正公佈
    施行，於同年月十二日生效，關於易科罰金之折算標準業經修正為同法條第一項
    前段「犯最重本刑為五年以下有期徒刑以下之刑之罪，而受六個月以下有期徒刑
    或拘役之宣告，因身體、教育、執業、家庭之關係或其他正當事由，執行顯有困
    難者，得以一元以上三元以下折算一日，易科罰金」，是就形式上觀察，修正前
    後之法律顯有不同，應認為法律有變更；經比較新舊法結果，舊法並無有利於被
    告，應依刑法第二條第一項前段適用裁判時之法律，依修正後刑法第四十一條第
    一項前段諭知易科罰金之折算標準，附此說明。
據上論斷，應依刑事訴訟法第二百九十九條第一項前段，刑法第二條第一項前段、第
二百七十七條第一項、第四十一條第一項前段，罰金罰鍰提高標準條例第一條、第二
條前段，判決如主文。
本案經檢察官魏廷勳到庭執行職務
中        華        民        國    九十一    年    五    月      八    日
                                  臺灣宜蘭地方法院刑事第一庭
                                      審判長法  官    林  明  山
                                            法  官    辜  漢  忠
                                            法  官    鄭  貽  馨
右正本證明與原本無異。
如不服本判決，應於判決送達後十日內向本院提出上訴狀( 應附繕本 )，上訴於臺灣
高等法院。
                                            書記官    陳  憲  文
中        華        民        國    九十一    年    五    月      九    日
附錄論罪法條刑法第二百七十七條第一項
 (普通傷害罪)
傷害人之身體或健康者，處三年以下有期徒刑、拘役或一千元以下罰金。
